臺灣嘉義地方法院民事判決
110年度嘉小字第398號
原      告  富邦資產管理股份有限公司

法定代理人  洪主民  
訴訟代理人  陳思維  
被      告  陳榮淼即陳榮豐

上列當事人間請求返還消費借貸款事件，經臺灣新竹地方法院移
送前來（110年度竹東小調字第329號），本院於民國110年8月12
日言詞辯論終結，判決如下︰
    主      文
被告應給付原告新臺幣31,333元，及其中新臺幣29,316元自民國
94年8月5日起至民國104年8月31日止，按年息20％計算之利息，
暨自民國104年9月1日起至清償日止，按年息15％計算之利息。
訴訟費用新臺幣1,000元由被告負擔。
本判決得假執行。但被告如以新臺幣31,333元為原告預供擔保，
得免為假執行。
    事實及理由
一、原告主張被告於民國93年5月7日向訴外人臺北銀行股份有限
    公司（下稱臺北銀行）申請富邦發現金卡使用，約定於借款
    額度新臺幣（下同）30,000元範圍內循環動用，詎被告自94
    年4月3日起未依約還款，至94年8月4日止尚積欠本金29,316
    元、手續費還款6元、遲延利息1,494元、一般利息220元及
    代收利息297元，合計如主文第1項所示之金額。而台北銀行
    於94年1月1日與訴外人富邦商業銀行股份有限公司（下稱富
    邦商銀）合併，富邦商銀為消滅銀行，台北銀行為存續銀行
    ，並於合併後變更公司名稱為台北富邦商業銀行股份有限公
    司（下稱台北富邦商銀），而台北富邦商銀業將前揭對被告
    之債權於96年1月9日讓與原告，爰依信用卡契約及債權讓與
    之法律關係訴請被告給付上揭款項等語，並聲明：如主文第
    1項所示。
二、被告方面：對於原告主張及聲明為認諾之表示。
三、經查，原告主張之事實，業據提出與其所述相符之證據資料
    為證。被告於言詞辯論期日對原告之主張為認諾，依民事訴
    訟法第384條之規定，應為被告敗訴之判決。從而，原告請
    求被告給付如主文第1項所示金額及利息，為有理由，應予
    准許。
四、本件係就民事訴訟法第436條之8適用小額訴訟程序所為被告
    敗訴之判決，依同法第436條之20之規定，應依職權宣告假
    執行；並依同法第436條之23準用同法第436條第2項適用同
    法第392條第2項之規定，依職權宣告被告如預供擔保，得免
    為假執行。
五、按適用小額訴訟程序事件法院為訴訟費用之裁判時，應確定
    其費用額，民事訴訟法第436條之19定有明文，爰確定本件
    訴訟費用額如主文第2項所示。
六、訴訟費用負擔之依據：民事訴訟法第78條。
中　　華　　民　　國　　110 　年　　8 　　月　　26　　日
                  臺灣嘉義地方法院嘉義簡易庭
                                  法　官　羅紫庭
以上正本係照原本作成。
如對本判決上訴，須於判決送達後20日內向本庭（嘉義市文化路
308之1號）提出上訴狀（均須按他造當事人之人數附繕本）。如
委任律師提起上訴者，應一併繳納上訴審裁判費。
民事訴訟法第436條之24第2項規定：對小額程序之第一審裁判之
上訴或抗告，非以其違背法令為理由，不得為之。
中　　華　　民　　國　　110 　年　　8 　　月　　26　　日
                                  書記官  葉昱琳